臺灣桃園地方法院刑事判決　　　　　　　93年度重訴字第25號
公　訴　人　臺灣桃園地方法院檢察署檢察官
被　　　告　甲○○　男　38歲.
　　　　　　　　　　　一
選任辯護人　何啟薰律師
上列被告因毒品危害防制條例案件，經檢察官提起公訴（92年度
偵字第12214 號、92年度偵緝字第706 號），本院判決如下：
    主  文
甲○○連續販賣第一級毒品，累犯，處有期徒刑拾貳年，扣案之
第一級毒品海洛因拾肆包（合計淨重貳佰拾捌點柒公克，純
度百分之柒拾貳，純質淨重壹佰柒拾壹點陸公克）、扣案之第
一級毒品海洛因拾貳包（合計淨重拾點肆陸公克，純度百分
之貳拾貳點零壹，純質淨重柒點陸公克）沒收銷燬之，包裹第
一級毒品海洛因之包裝袋拾肆個（合計玖點捌陸公克）、包裝袋
拾貳個（合計點公克）及如附表所示之分裝袋壹仟伍佰肆
拾柒只均沒收。又連續販賣第二級毒品，處有期徒刑捌年，扣案
之第二級毒品甲基安非他命包（實稱毛重拾貳點零零捌公克
）、扣案之第二級毒品甲基安非他命拾伍包（合計淨重壹佰柒拾
貳點柒陸公克）沒收銷燬之，包裹第二級毒品甲基安非他命之包
裝袋拾伍個（合計柒點玖壹公克）、包裝袋個及如附表所示之
分裝袋壹仟伍佰肆拾柒只均沒收。又持有第二級毒品，處有期徒
刑肆月，扣案之大麻貳包（總重拾柒點貳貳公克）沒收銷燬之。
包裹第二級毒品大麻之包裝袋貳個（合計貳點捌捌公克）沒收。
又共同變造國民
肆月。扣案變造之「簡建仲」國民
沒收。應執行有期徒刑貳拾年，扣案之第一級毒品海洛因拾肆包
（合計淨重貳佰拾捌點柒公克，純度百分之柒拾貳，純質淨
重壹佰柒拾壹點陸公克）、拾貳包（合計淨重拾點肆陸公
克，純度百分之貳拾貳點零壹，純質淨重柒點陸公克）、扣案
之第二級毒品甲基安非他命包（實稱毛重拾貳點零零捌公克
）、扣案之第二級毒品甲基安非他命拾伍包（合計淨重壹佰柒拾
貳點柒陸公克）、扣案之大麻貳包（總重拾柒點貳貳公克）沒收
銷燬之，扣案之包裹第一級毒品海洛因之包裝袋拾肆個（合計玖
點捌陸公克）、包裝袋拾貳個（合計點公克），包裹第二
級毒品甲基安非他命之包裝袋拾伍個（合計柒點玖壹公克）、包
裝袋個，包裹第二級毒品大麻之包裝袋貳個（合計貳點捌捌公
克）、變造之「簡建仲」國民
如附表所示之分裝袋壹仟伍佰肆拾柒只均沒收。
    事  實
一、甲○○前於民國八十二年間，因違反麻醉藥品管理條例案件
    ，經臺灣桃園地方法院以八十二年度易字第二五四二號判決
    ，判處有期徒刑七月確定；復於八十二年間，因違反麻醉藥
    品管理條例案件，經臺灣高等法院以八十三年度上訴字第七
    五七六號判決，判處有期徒刑五年二月確定，上述二案經臺
    灣高等法院以八十四年度聲字第七三六號裁定定執行刑五年
    六月，入監服刑後，於八十八年十二月二十八日執行完畢。
    詎猶不知悔改，明知大麻係業經公告列為毒品危害防制條例
    第二條第二項第二款之第二級毒品，不得非法持有，竟於九
    十二年二月底至三月初間之某日，在不詳地點，收受不詳姓
    名之人所交付含大麻成分之煙草二包（總重十七點二二公克
    ，包裝重二點八八公克），而無故持有之，並攜回於桃園縣
    八德市○○街二一一號五樓之住處內藏放。又其明知海洛因
    、安非他命係毒品危害防制條例第二條第二項第一款、第二
    款所規定之第一、二級毒品，不得非法持有、販賣，另意圖
    營利，並基於販賣第一級毒品海洛因及第二級毒品甲基安非
    他命之概括犯意，於九十二年二月底至三月初期間之某日時
    ，一次向真實姓名、年籍不詳之成年人以不詳價格販入海洛
    因十四包，合計淨重二百三十八點三七公克（包裝重九點八
    六公克，純度百分之七十二，純質淨重一百七十一點六三公
    克）、甲基安非他命三包，合計總重三十二點零零八公克（
    含塑膠袋包裝毛重），並將之藏放與女友己○○（另案偵辦
    ）在桃園縣八德市○○街二一一號五樓同居之住處內，欲伺
    機販賣。嗣甲○○復意圖營利，並承前開基於販賣第一、二
    級毒品海洛因、甲基安非他命之概括犯意，於九十二年六月
    中旬某日及同年七月十八日，在中山高速公路南崁交流道附
    近某處，各以新台幣（下同）十六萬元及十八萬元之價格，
    向真實姓名、年籍不詳綽號「陳先生」之成年男子，先後販
    入海洛因二十六公克、海洛因三十六公克及甲基安非他命十
    五包（合計淨重一百七十二點七六公克，包裝重七點九一公
    克），伺機販賣。
二、另甲○○因案遭發布通緝，為避免查緝，與己○○共同基於
    變造特種文書國民
    月間之某日，由己○○持簡建仲之
    勇街二一一號五樓附近之柯達照片館影印，隔數日後，交由
    甲○○以將自己之半身照片放置其上影印方式，變造為貼有
    自己相片之「簡建仲」名義
    理之正確性及簡建仲本人。
三、於九十二年三月十一日下午二時三十分許，經臺灣桃園地方
    法院檢察署檢察官指揮內政部警政署航空警察局刑警隊警員
    ，逕行搜索甲○○與己○○之上開住處，扣得甲○○所有供
    販賣而持有之海洛因十四包（合計淨重二百三十八點三七公
    克）、甲基安非他命三包（合計總重三十二點零零八公克，
    含塑膠袋包裝毛重），及甲○○所有，供販賣海洛因所用之
    包裹海洛因之包裝袋十四個（包裝重九點八六公克）、其所
    有供販賣甲基安非他命所用之包裹安非他命之包裝袋三個，
    及其所有，供販賣海洛因、甲基安非他命所用之分裝袋一千
    五百四十七個（詳細規格如附表所示），其持有之大麻二包
    （總重十七點二二公克），及其所有供持有大麻所用之包裹
    大麻之包裝袋二個（合計重二點八八公克），及變造之「簡
    建仲」
    四包、安非他命吸食器二組、酒精燈一個、玻璃管五支。復
    於九十二年七月二十一日下午四時三十分許，甲○○經警在
    桃園縣桃園市○○路與三民路口查獲，當場在其所駕駛之自
    用小客車內起獲已分裝供販賣之海洛因十二包（淨重三十三
    點四六公克、純度百分之二十二點零一，純質淨重七點三六
    公克）、甲基安非他命九包，及其所有供販賣海洛因所用之
    包裹海洛因之包裝袋十二個（包裝重三點三三公克）、其所
    有供販賣甲基安非他命所用之包裹甲基安非他命包裝袋九個
    ，及與本案無關之削尖吸管與玻璃球吸食器各一支，復經甲○○同意，並帶同警員前往其在桃園縣桃園市鎮○街四十號
    三樓之租屋處，起出甲基安非他命六包（以上十五包甲基安
    非他命合計淨重一百七十二點七六公克）及其所有供販賣甲
    基安非他命所用之包裹甲基安非他命包裝袋六個（以上十五
    個包裝袋總重七點九一公克）。
四、案經內政部警政署航空警察局移送及桃園縣政府警察局大園
    分局報請臺灣桃園地方法院檢察署檢察官偵查起訴。
    理  由
一、訊據被告甲○○坦承與己○○共同變造簡建仲之
    ，且有證人己○○於本院審理時證稱：「（你是否曾經把簡
    建仲的
    交給被告，因為警察當時在查被告。」、「（你是在何時、
    何地影印
    先生辦駕照，就順便在我當時忠勇街住處附近的柯達照片館
    影印他的
    他的同意？）沒有。」、「（你影印簡建仲的
    的為何？）是要讓被告以簡建仲名義在外使用。」、「（你
    何時將影本交給被告？）影印後隔了幾天在忠勇街住處交給
    他。」明確（見本院九十三年六月十八日審判筆錄），復有
    變造簡建仲
    核與事實相符，堪以認定。又被告坦承自九十二年二月底至
    三月初某日起，於桃園縣八德市○○街二一一號非法持有第
    二級毒品大麻，且內政部警政署航空警察局於九十二年三月
    十一日在上開處所查獲之煙草二包，經法務部調查局以化學
    呈色法、氣相層析質譜儀分析法鑑驗後，含有第二級毒品大
    麻成分（總重十七點二二公克，包裝重二點八八公克），此
    有法務部調查局九十二年三月二十六日調科壹字第○八○○○六二六三號鑑定通知書一紙附卷可查。綜上，被告此部分
    之犯行堪以認定。
二、訊據被告固坦承在其於桃園縣八德市○○街二一一號五樓處
    持有海洛因十四包，合計淨重二百三十八點三七公克（包裝
    重九點八六公克，純度百分之七十二，純質淨重一百七十一
    點六三公克）、甲基安非他命二包，合計三十二點零零八公
    克（含塑膠袋包裝毛重）；並供稱上開毒品係其於九十二年
    六月中旬某日及同年七月十八日，在中山高速公路南崁交流
    道附近某處，各以十六萬元及十八萬元之價格，向真實姓名
    、年籍不詳綽號「陳先生」之成年男子販入，先後購買海洛
    因及甲基安非他命二十六公克、三十六公克及安非他命十五
    包等情，其並於九十二年七月二十一日下午四時三十分許為
    警查獲時，在其所駕駛之自用小客車內持有已分裝之海洛因
    十二包（淨重三十三點四六公克、純度百分之二十二點零一
    ，純質淨重七點三六公克）、甲基安非他命九包（毛重七十
    四點四公克），並在桃園縣桃園市鎮○街四十號三樓之租屋
    處，持有甲基安非他命六包（毛重一百二十二點九公克），
    惟矢口否認有販賣第一、二級毒品海洛因、甲基安非他命之
    犯行，辯稱：在桃園縣八德市○○街二一一號五樓查獲之海
    洛因係丁○○寄放，安非他命係供己施用，於九十二年七月
    二十一日下午四時三十分許為警於其所駕駛之自小客車查獲
    時之海洛因及甲基安非他命係供己施用，在桃園縣桃園市鎮
    ○街四十號三樓之租屋處查獲之安非他命，係綽號「阿忠」
    之人寄放云云。經查：
    (一)內政部警政署航空警察局警員於九十二年三月十一日下午
      二時三十分許，依臺灣桃園地方法院檢察署檢察官之指揮
      ，前往桃園縣八德市○○街二一一號五樓搜索，在主臥室
      防潮箱裡查獲第一級毒品海洛因、第二級毒品甲基安非他
      命、大麻，在主臥室茶桌上之蠟燭盒內查獲第一級毒品海
      洛因，在主臥室茶桌下之日記盒內查獲第一級毒品海洛因
      等物，就第一級毒品海洛因部分經送請法務部調查局以化
      學呈色法、氣相層析質譜儀分析法鑑定結果，均含有第一
      級毒品海洛因成分，驗得合計淨重二百三十八點三七公克
      （包裝重九點八六公克），純度百分之七二，純質淨重一
      百七十一點六三公克，此有法務部調查局調科壹字第○八
      ○○○六二六二號鑑定通知書一紙在卷可稽；就第二級毒
      品安非他命部分，經送請行政院衛生署管制藥品管理局以
      薄層層析法暨霍氏紅外線光譜儀法檢驗結果，含有甲基安
      非他命（實稱毛重三十二點零零八公克），亦有行政院衛
      生署管制藥品管理局管檢字第○九二○○○四○八六號檢
      驗成績書一紙附卷為憑；此外，桃園縣警察局大園分局於
      九十二年七月二十一日十六時三十分許，在被告所駕駛之
      自用小客車內查獲之海洛因十二包，經送法務部調查局以
      化學呈色法、氣相層析質譜儀分析法鑑驗結果，呈海洛因
      成分，合計淨重三十三點四六公克（包裝重三點三三公克
      ），純度百分之二二點零一，純質淨重七點三六公克，此
      有法務部調查局九十二年九月二日調科壹字第○八○○○
      六七二一號鑑定通知書一紙在卷可稽；至於被告在其所駕
      駛之自用小客車內查獲之第二級毒品甲基安非他命九小包
      ，並在被告於桃園縣桃園市鎮○街四十號三樓之租屋處，
      查獲之安非他命六包部分，經法務部調查局以化學呈色法
      、氣相層析質譜儀分析法鑑驗結果，呈甲基安非他命成分
      ，合計淨重一百七十二點七六公克（包裝重七點九一公克
      ），此有法務部調查局九十三年六月三十日調科壹字第○
      九三○○二五六四三○號鑑定通知書一紙附卷為憑。綜上
      ，顯見扣案之毒品確係第一級毒品海洛因及第二級毒品甲
      基安非他命。
    (二)被告辯稱在桃園縣八德市○○街二一一號五樓查扣之海洛
      因係丁○○寄放，於桃園縣桃園市鎮○街四十號三樓查獲
      之甲基安非他命六小包，係綽號「阿忠」之人寄放云云。
      惟查：
      1.證人丁○○於本院審理時到庭證稱：「（九十二年三月
        十一日下午二點半檢察官指揮航警局警員前往己○○八
        德市○○街住處二一一號五樓搜索扣得海洛因毛重二百
        三十八點三七公克，這些海洛因是否你交給被告寄放在
        己○○上開住處？）不是我交給被告。」（見本院九十
        三年七月二十一日審判筆錄）。
      2.證人己○○雖於本院審理時證稱：「（房子既然是你一
        人住，為何有放被告的毒品？）因為之前被告有住過這
        裡，我住進來後有看到被告把扣案的毒品拿進來放，但
        當時我不知道裡面是毒品，他說是別人寄放在他那邊，
        他就把毒品放在防潮箱裡面。」、「（扣案的毒品你能
        確定是別人寄放給被告的嗎？）我大概知道扣案的毒品
        應該是別人寄放給被告的，當時一位男子打電話給被告
        說要寄放毒品，被告一開始說不方便，我在一月間住進
        去，到二月底三月初某日下午我跟被告在他房間裡面，
        被告當時接了一通行動電話，對方約他出去，我看被告
        講話不是很方便，後來被告就出去，一、二天後被告就
        帶著扣案的毒品回來放進防潮箱，‧‧‧，被告當天接
        完電話傍晚回來時沒有攜帶扣案的毒品，就跟我說剛才
        打電話給他的是他朋友，說有東西要放在房間裡面，問
        我可不可以，我說可以，但是被告當時沒有說寄放的是
        什麼東西。」、「（你有親眼看到、聽到那個朋友對被
        告說的內容嗎？）沒有。」、「（被告何時攜帶毒品回
        來？）被告接完電話後隔天凌晨他就把扣案的毒品帶回
        來放，我不知道扣案的毒品用什麼包裝，只有看到用一
        個塑膠袋裝著，接著我看到被告把扣案的毒品放進防潮
        箱裡面。」（見本院九十三年六月十八日審判筆錄）。
        惟觀諸上揭證人己○○之證述內容，扣案之海洛因是否
        確係丁○○或他人寄放，係自被告處聽聞，既未親自見
        聞扣案之海洛因係丁○○寄放者，且其於檢察官偵查時
        供稱，該等毒品係被告所有，並未提及係被告之友人寄
        放（見臺灣桃園地方法院檢察署九十二年度偵字第七六
        九七號卷第一三二頁）等語，顯然其於本院審理時證稱
        ：毒品係被告友人寄放云云，與事實不符，自難作為有
        利於被告之認定。
      3.此外，被告就綽號「阿忠」之人，未能提供真實姓名、
        年籍資料以供核對，是否確有「阿忠」之人，即屬有疑
        。況扣得之甲基安非他命六包，毛重一百二十二點九公
        克，價值不菲，若非極為熟識之人，豈有寄放他人處之
        理？觀諸被告就「阿忠」之真實姓名年籍、住址，均一
        無所知，苟有「阿忠」其人，亦無可能將如此貴重之物
        寄放被告處，「阿忠」應係被告為卸責所臨訟杜撰。
      4.另內政部警政署刑事航空警察局警員於九十二年三月十
        一日下午二時三十分許，在上開處所另查獲有嗎啡測試
        劑四包、分裝袋一包、安非他命吸食器二組、酒精燈一
        個、玻璃管五支、毒品外包裝袋三個等物，被告坦承為
        其所有（見本院九十三年五月十日準備程序筆錄）。此
        外，上開桃園縣八德市○○街二一一號五樓為被告住處
        ，而主臥室內置放之物品皆為被告與當時同居女友即證
        人己○○所有，此經證人己○○於本院審理時證述在卷
        （見本院九十三年六月十八日審判筆錄），又經證人即
        當場搜索之員警李家興於本院審理時證稱：「（如何認
        定被告與證人謝是男女朋友關係？）因為我們有注意到
        被告的衣褲都跟證人謝放在一起。」明確（見本院九十
        三年六月十八日審判筆錄），觀諸上開海洛因、安非他
        命經警搜索後之查獲位置，均在被告實力支配之下。復
        矧以被告前曾多次因毒品案件進出囹圄，當深知刑罰之
        重，若上開毒品確係證人丁○○所有寄放，當時應無不
        據實向警方陳報避免自己又遭刑罰之理。綜上，應認上
        開查獲之海洛因、甲基安非他命為被告所有。
    (三)被告復辯稱，前揭查獲之毒品係供己施用，並無販賣云云
      。惟查：
      1.本件於桃園縣八德市○○街二一一號五樓查獲之海洛因
        二百三十八點三七公克（包裝重九點八六公克，純度百
        分之七十二，純質淨重一百七十一點六三公克）、安非
        他命三十二點零零八公克（含塑膠袋包裝毛重）；另桃
        園縣警察局大園分局於九十二年七月二十一日於被告所
        駕自用小客車查獲之海洛因十二包（淨重三十三點四六
        公克、純度百分之二十二點零一，純質淨重七點三六公
        克）、甲基安非他命九包，復又於桃園縣桃園市鎮○街
        四十號三樓之租屋處，查獲起出甲基安非他命六包，合
        計淨重一百七十二點七六公克（包裝重七點九一公克）
        ，業如前述，即被告取得如此高量之海洛因及甲基安非
        他命，已與一般單純施用者，僅隨身準備少量之毒品者
        有所不同。此外，九十二年三月十一日查獲之甲基安非
        他命，係分裝成三小包，重量分別為十二點五公克、一
        點四公克、十七點六公克，此經本院九十三年九月二十
        二日勘驗明確，有勘驗筆錄一份在卷可稽，參以被告於
        警詢自承：「（一天施用多少毒品？）甲基安非他命一
        小包（一公克）、海洛因（半錢）」、「（毒品「一錢
        」多少「公克」？「一錢」毒品可用多久）海洛因一錢
        三點六公克。一天。」（見臺灣桃園地方法院檢察署九
        十二年偵字第一二二一四號卷第五十頁）；倘上揭毒品
        確係被告自行施用，則毋須準備如附表所示各種大小規
        格不一之分裝袋一千五百四十七只，亦無需將毒品分裝
        成不同重量之包裝。又依一般單純施用毒品之人而言，
        為避免攜帶不便，且為警查獲時損失慘重，均少量購買
        足供短期施用之毒品即可，然本件查獲被告所有之海洛
        因及甲基安非他命，各有如前所述之淨重，且被告自承
        於九十二年六月中旬及同年七月十八日，分別購入海洛
        因二十六公克、三十六公克，合計六十二公克，而其為
        警查獲時，尚為警扣得海洛因十二包（毛重三十六點四
        公克），重量逾三十六公克，顯然被告購入二十六公克
        海洛因後，尚未用畢，即再購入三十六公克海洛因，被
        告辯稱持有上開大量之海洛因及甲基安非他命，係單純
        供一己施用，實難採信。
      2.再按每人每日最高海洛因毒品用量約為六十毫克，若一
        次施用二百毫克劑量之純質海洛因即有可能致命；另正
        常人體之負荷程度，每日施用安非他命之最大值約為一
        百毫克，若一次施用超過二百毫克之劑量即有可能致命
        ，有法務部調查局九十三年四月二十三日調科壹字第○
        九三六二四一二六九○號函附卷可稽。雖被告及其辯護
        人辯稱，倘人在消極時，施用毒品的量會很大且捉摸不
        定云云；惟查本次查獲海洛因之合計淨重分別為二百三
        十八點三七公克、三十三點四六公克，甲基安非他命之
        驗前合計淨重為三十三點零零八公克、一百七十二點七
        六公克，縱使被告每天冒致命劑量之危險，要施用完畢
        海洛因需要一千三百五十餘天；甲基安非他命需要三百
        六十餘天。而上開施用日數均以致命劑量計算，如再考
        慮兩種毒品均屬致命量，非能一起施用情形下，被告要
        施用完其所購入之上開毒品數量，應更長久。被告於本
        院審理中自承，其曾出資二十萬元投資電玩店，生意好
        的時候一個月可分得二、三十萬元，生意不好的時候一
        個月可以分得五、六萬元，一個月最少要十萬元買海洛
        因，經濟來源就是上開電玩店的收入，但沒有證據可以
        證明得分到上開紅利，亦無出資證明等語（見本院九十
        三年九月二十二日審判筆錄）；參上被告收入，則被告
        大肆花費，購入短期內無法施用完畢之毒品，顯與一般
        施用者之少量多次購買方式不同，即就被告購買之毒品
        數量，核算其施用情形，並參考被告工作之收入，難以
        相信扣案之毒品僅是供被告自己施用。
      3.另被告於本院審理時供稱：0000000000號、
        0000000000號行動電話，係其所購入（見本
        院九十三年九月二十二日審判筆錄第五頁）；而航空警
        察局刑事警察隊於九十一年十月二十八日報請臺灣桃園
        地方法院檢察署以九十一年丙○守金聲監字第○○○一
        七七號通訊監察書核准上線電話監察上開被告持有使用
        之0000000000號行動電話，復於九十一年十
        一月二十七日及同年十二月二十五日，以九十一年丙○
        守金聲監字第○○○一九一號、第○○○二○五號通訊
        監察書核准「繼續」上線電話監察（見臺灣桃園地方法
        院檢察署九十二年度聲搜字第一三號偵查卷第三頁）。
        經航空警察局刑事警察隊上開監聽結果，被告曾於九十
        一年十一月七日十五時二十七分許，以電話告知：「我
        拿東西去內壢給人家，軟的，‧‧‧」；於同年十一月
        十日十七時五十一分許，綽號「高雄」詢問被告稱：「
        老哥，你昨天那七個人跟五個人要不要」；於同年十二
        月十三日二十一時五十二分許，以電話告知「小芬」稱
        ：「同學，妳在台北，前次那個還有沒有，二個那兩個
        小孩帶來。」，此分別有航空警察局刑警隊通訊監察作
        業報告摘要表三紙在卷可參（見臺灣桃園地方法院檢察
        署九十二年度偵字第七六九七號卷第一一三頁、第一一
        八頁、第一二五頁）。被告復於本院審理時自承，九十
        一年十一月七日當日，係要拿海洛因予證人戊○○，譯
        文所稱：「軟的」，係指海洛因，至譯文所稱之「七個
        、五個」，係指「七兩、五兩」之意，另與綽號「小芬
        」所稱之「兩個小孩」，係指安非他命兩小包，每包約
        一公克左右。核與證人乙○○於本院審理時證稱：「硬
        的就是安非他命，軟的就是海洛因」相符（見本院九十
        三年七月二十一日審判筆錄）。戊○○於偵查中證稱：
        「（施用毒品來源？）甲○○拿給我施用，但沒有向他
        買沒有付錢，是拿二種毒品即海洛因及安非他命。」、
        「（何時地？）我第二次被抓前一個月，即九十二年一
        月二月，在內壢，都是他拿給我，中壢市○○路九六七
        號二樓之一我租屋處。」、「（為何不用錢？）因為那
        陣子我跟他在一起有發生性關係。」大致相符（見臺灣
        桃園地方法院檢察署九十二年度偵字第一二二一四號卷
        第一一○頁）。雖被告否認係與證人戊○○發生性關係
        作為提供安非他命、海洛因之對價，然毒品為我國公告
        之違禁物，法令明文禁止持有、販賣、轉讓，毒品顯非
        價格低廉之物，一般人不易取得，實難想像被告會任意
        無償提供予他人使用，然因被告及證人戊○○均堅不吐
        實，其餘監聽紀錄警方則未進一步追查毒品買家，公訴
        人因證據不足而未就此部分提起公訴，然被告自第一次
        販入毒品時起即已有販賣毒品之犯意，至為灼然。此外
        ，證人乙○○復於本院審理時證稱：「（你為何與被告
        常常通話，並提到『幾張』的事？）我是為了找他一起
        出錢跟別人買毒品來施用，他經濟狀況不好，頂多一次
        拿幾千元出來一起買。」（見本院九十三年七月二十一
        日審判筆錄）。參以上開電話譯文內容，被告曾多次以
        電話與他人聯繫毒品運送、價金事宜，難認前揭扣案海
        洛因、甲基安非他命，係純供己施用。至於被告持有大
        麻部分，因數量尚非甚多，而檢警於監聽被告前開電話
        時，亦未發現被告有販賣大麻之證據，堪認被告係單純
        持有大麻，尚無販賣之意圖。
    (四)按認定犯罪事實之證據，並不以直接證據為限，即綜合各
      種間接證據，本於推理作用，為認定犯罪事實之基礎，如
      無違背一般經驗法則，尚非法所不許（最高法院四十四年
      台上字第七○二號判例意旨參照）。本件被告上開所辯，
      既不符常情，而依查獲之毒品數量之鉅，供販賣毒品所用
      之物完整等情，其有販賣圖利之意思至為明顯。雖然卷內
      未見被告供述已賣出或有任何人指述向被告購買海洛因時
      即有販賣之意思，但是參諸政府近年來為杜絕毒品之氾濫
      ，對於查緝施用及販賣毒品之工作，無不嚴加執行，販賣
      毒品罪又係重罪，設若無利可圖，衡情一般人當不致為之
      。從而，前揭扣案之海洛因、甲基安非他命既係被告所有
      ，亦非其供己施用，且多次以電話聯繫毒品運送事宜，並
      依海洛因、甲基安非他命查獲時之分裝情狀觀之，被告所
      辯均係卸責之詞，不足採信。此外，復有扣押物品清單六
      紙、照片十八幀在卷可查，被告連續販賣第一、二級毒品
      之犯行，洵堪認定。
三、被告行為後，毒品危害防制條例業經修正，並經總統於九十
    二年七月九日公布，定於公布後六個月（即九十三年一月九
    日）施行，關於販賣第一、二級毒品部分，其罪刑雖未經修
    正，但依刑法第二條第一項之規定，仍應適用裁判時之法律
    即修正後之毒品危害防制條例處斷。另關於被告持有大麻部
    分，依修正後之毒品危害防制條例第十一條第一項對於持有
    第二級毒品之法定刑雖未變更，然於同條第四項增設持有毒
    品達一定數量者，加重其刑至二分之一之規定，依行政院九
    十三年一月七日公布，同年月九日生效之轉讓持有毒品加重
    其刑之數量標準第二條第一款所定，持有第二級毒品淨重十
    公克以上者，應依上開毒品危害防制條第十一條第四項之規
    定，加重其刑至二分之一。本件被告持有第二級毒品大麻之
    時間係在九十二年二月底至同年三月初間之某日起至同年三
    月十一日下午二時三十分許止，於其行為後法律已有變更，
    仍應就修正前後之法律予以比較適用。被告持有之大麻數量
    合計淨重為十七點二二公克，已逾上開淨重十公克之標準，
    依新法規定加重其刑至二分之一，是比較新舊法結果，應以
    修正前之毒品危害防制條例規定有利於被告，依刑法第二條
    第一項但書之規定，自應適用行為時之法律即修正前之毒品
    危害防制條例第十一條第二項規定處罰。查海洛因、甲基安
    非他命、大麻分別係毒品危害防制條例第二條第二項第一、
    二款之第一、二級毒品，核被告所為係犯修正後毒品危害防
    制條例第四條第一項、第二項販賣第一、二級毒品罪，修正
    前毒品危害防制條例第十一條第二項，持有第二級毒品罪、
    刑法第二百十二條變造特種文書罪。就被告販賣而持有第二
    級毒品部分，公訴人認係安非他命，惟該毒品經送請行政院
    衛生署管制藥品管理局、法務部調查局鑑驗結果，係甲基安
    非他命，應予以更正。就被告持有第二級毒品大麻部分，公
    訴人認被告上開所為係犯毒品危害防制條例第四條第二項之
    販賣第二級毒品罪嫌云云，揆諸上述，容有誤會，應依刑事
    訴訟法第三百條之規定，變更公訴人原起訴所引應適用之法
    條。至被告販賣前後持有第一、二級毒品海洛因、甲基安非
    他命之低度行為應分別為販賣之高度行為所吸收，均不另論
    罪。被告先後販賣第一級毒品海洛因、第二級毒品甲基甲基
    安非他命之犯行，因時間分別緊接，所犯分別為犯罪構成要
    件相同之罪，顯均係基於概括之犯意反覆為之，均為連續犯
    ，應依刑法第五十六條之規定，分別論以販賣第一級毒品罪
    及販賣第二級毒品罪，且除法定刑為死刑、無期徒刑之部分
    ，依法不得加重其刑外，均依法加重其刑。被告與證人己○○就變造
    共同正犯。又被告前曾因違反麻醉藥品管理條例案件，經臺
    灣桃園地方法院以八十二年度易字第二五四二號判決，判處
    有期徒刑七月確定，並於八十二年四月十日易科罰金執行完
    畢；復因違反麻醉藥品管理條例案件，經臺灣高等法院以八
    十三年度上訴字第七五七六號判決，判處有期徒刑五年二月
    確定，定執行刑五年六月，入監服刑後，於八十八年十二月
    二十八日執行完畢，有臺灣高等法院被告全國前案紀錄表一
    份在卷可查，五年內再犯
    本件有期徒刑以上之罪，為累犯，除販賣第一、二級毒品罪
    ，其法定本刑為死刑、無期徒刑部分外，依法遞加重其刑。
    被告所犯前開四罪，因行為互異，所犯罪名不同，應予分論
    併罰。再按刑法第五十九條規定犯罪情狀可憫恕者，得酌量
    減輕其刑，為法院得自由裁量之事項。雖然法院為裁量減輕
    時，並非漫無限制，即本院之判例，以被告犯罪情狀客觀上
    足以引起社會上一般人之同情，始足當之，然懲治盜匪條例
    係屬特別刑法，其第二條第一項之罪，不分犯罪情狀及結果
    ，概以死刑為唯一之法定刑，立法至嚴，固有其時空上之必
    要性；但依同法第八條之規定，若有情輕法重之情形者，裁
    判時本有刑法第五十九條酌量減輕其刑規定之適用，此觀司
    法院大
    法官會議釋字第二六三號解釋意旨所示之精神即明。從而其
    『情輕法重』者，縱非客觀上足以引起一般同情，惟經參酌
    該號解釋並考量其犯罪情狀及結果，適用刑法第五十九條之
    規定酌減其刑，應無悖於社會防衛之刑法機能，此有最高法
    院八十一年度臺上字第八六五號判決可資參照；另事實審法
    院是否適用刑法第五十九條酌量減輕其刑，係屬審判人員自
    由裁量之職權範圍，原審既已審酌被告犯罪情狀是否可憫恕
    之事由，於理由內詳為記載，自難指為違法，最高法院七十
    八年度臺上字第三四七八號、七十八年度臺上字第四二五一
    號判決可稽；再刑法第五十九條所謂『犯罪之情狀』與第五
    十七條所謂『一切情狀』云云，並非有截然不同之領域，於
    裁判上酌減其刑時，本應就犯罪一切情狀（包括第五十七條
    所列舉之十款事項），予以全盤考量，審酌其犯罪有無可憫
    恕之事由，以為判斷，故適用第五十九條酌量減輕其刑時，
    並不排除第五十七條所列舉十款事由之審酌，最高法院八十
    年度臺上字第三六九四號、八十年度臺覆字第三九號判決參
    照。參以查獲海洛因之數量非鉅，被告尚非大規模販毒集團
    ，且亦無證據證明被告已將持有之毒品售出，衡之毒品危害
    防制條例第四條第一項法定本刑為死刑、無期徒刑，倘科以
    被告該法定最低之刑，尚嫌過重，情輕法重，其情狀尚堪憫
    恕，在客觀上足以引起一般同情，故認為即予宣告法定低度
    刑期尤嫌過重，爰依刑法第五十九條之規定，就被告販賣第
    一級毒品部分酌量減輕被告之刑，以符刑罰相當之原則，並
    與加重部分先加後減之。爰審酌被告販賣第一級毒品海洛因
    、第二級毒品甲基安非他命之行為增長毒風，戕害他人身體
    健康，對社會整體健康亦具潛在危害，並影響社會風氣，犯
    罪動機、目的、手段、智識程度、素行不佳，犯罪後僅坦承
    部分犯行，犯後態度尚佳等一切情狀，各量處如主文所示之
    刑，併定其應執行之刑，以示懲戒。
四、扣案之第一級毒品海洛因十四包（驗得合計淨重二百三十八
    點三七公克）、海洛因十二包（淨重三十三點四六公克）、
    甲基安非他命三包，總重三十二點零零八公克（含塑膠袋包
    裝毛重）、甲基安非他命十五包一百七十二點七六公克、大
    麻十七點二二公克（包裝重二點八八公克）部分，應依修正
    後毒品危害防制條例第十八條第一項前段之規定，均沒收銷
    燬之；包裹第一級毒品海洛因之包裝袋十四個（合計九點八
    六公克）、包裝袋十二個（合計三點三三公克），包裹第二
    級毒品甲基安非他命之包裝袋三個、包裝袋十五個（合計七
    點九一公克），既係被告所有，供其用於包裹毒品，防其裸
    露、潮濕，便於販賣，屬於供販賣所用之物，應併依修正後
    毒品危害防制條例第十九條第一項前段之規定宣告沒收，另
    扣案之如附表所示分裝袋一千五百四十七只（詳細規格如附
    表所示），亦係被告所有，供其販賣第一、二級毒品所用之
    物，應依修正後毒品危害防制條例第十九條第一項前段規定
    沒收。變造之「簡建仲」
    係被告所有且供其犯罪所用之物，為其供承在卷，爰依刑法
    第三十八條第一項第二款宣告沒收。包裹第二級毒品大麻之
    包裝袋二個（合計二點八八公克），為被告所有，供其持有
    大麻所用之物，應依刑法第三十八條第一項第二款規定宣告
    沒收。另扣案之安非他命吸食器二組、酒精燈一個、玻璃管
    五支、削尖吸管一支、玻璃球吸食器一支，雖被告供稱為其
    所有，然非供其為本件犯行所用或預備所用之物，亦非其為
    本件犯行所得之物，均與本件犯行不具關聯性，乃不予宣告
    沒收；又嗎啡測試劑四包，尚非被告所有，亦非供其為本件
    犯行所用或預備所用之物，亦不予宣告沒收；至扣案現金二
    十萬元，並無證據證明係本件犯行所得，爰不宣告沒收，附
    此敘明。
據上論斷，應依刑事訴訟法第二百九十九條第一項前段、第三百
條，修正前毒品危害防制條例第十一條第二項、修正後毒品危害
防制條例第四條第一項、第二項、第十八條第一項前段、第十九
條第一項前段，刑法第十一條前段、第二條第一項前段、第二十
八條、第二百十二條、第五十六條、第五十一條第五款、第三十
八條第一項第二款、第四十七條、第五十九條、罰金罰鍰提高標
準條例第一條前段，判決如主文。
本案經檢察官林鈺雄到庭執行職務。
中　　華　　民　　國　　94　　年　　1 　　月　　19　　日
                  刑事第二庭    審判長法　官　 徐培元
                                      法  官   潘進順
                                      法  官   陳心婷
以上正本證明與原本無異。
如不服本判決，應於判決送達後10日內向本院提出上訴狀（應附
繕本），上訴於臺灣高等法院。
                                      書記官 　陳青瑜
中　　華　　民　　國　　94　　年　　2 　　月　　2 　　日
附表：
┌──┬────────────────┬──────┐
│編號│尺寸大小（長乘以寬，單位：公分）│數　　　　量│
├──┼────────────────┼──────┤
│ 一 │4*3.2                           │1193        │
├──┼────────────────┼──────┤
│ 二 │5.9*4.2                         │1           │
├──┼────────────────┼──────┤
│ 三 │6.3*4.1                         │55          │
├──┼────────────────┼──────┤
│ 四 │7*5                             │34          │
├──┼────────────────┼──────┤
│ 五 │8.5*6                           │98          │
├──┼────────────────┼──────┤
│ 六 │10*7                            │27          │
├──┼────────────────┼──────┤
│ 七 │13.8*7.1                        │1           │
├──┼────────────────┼──────┤
│ 八 │17*12                           │1           │
├──┼────────────────┼──────┤
│ 九 │24.3*8.5                        │1           │
├──┼────────────────┼──────┤
│ 十 │9.7*8.7                         │10          │
├──┼────────────────┼──────┤
│十一│19.3*15.7                       │55          │
├──┼────────────────┼──────┤
│十二│24*17                           │29          │
├──┼────────────────┼──────┤
│十三│24*17.5                         │42          │
├──┴────────────────┼──────┤
│總                                  計│1547        │
└───────────────────┴──────┘
附錄本件論罪科刑法條全文：
中華民國刑法第212條
(偽造變造特種文書罪)
偽造、變造護照、旅券、免許證、特許證及關於品行、能力服務
或其他相類之證書、介紹書，足以生損害於公眾或他人者，處一
年以下有期徒刑、拘役或三百元以下罰金。
毒品危害防制條例第4條
製造、運輸、販賣第一級毒品者，處死刑或無期徒刑；處無期徒
刑者，得併科新臺幣一千萬元以下罰金。
製造、運輸、販賣第二級毒品者，處無期徒刑或七年以上有期徒
刑，得併科新臺幣七百萬元以下罰金。
製造、運輸、販賣第三級毒品者，處五年以上有期徒刑，得併科
新臺幣五百萬元以下罰金。
製造、運輸、販賣第四級毒品者，處三年以上十年以下有期徒刑
，得併科新臺幣三百萬元以下罰金。
製造、運輸、販賣專供製造或施用毒品之器具者，處一年以上七
年以下有期徒刑，得併科新臺幣一百萬元以下罰金。
前五項之未遂犯罰之。
修正前毒品危害防制條例第11條
持有第一級毒品者，處三年以下有期徒刑、拘役或新臺幣五萬元
以下罰金。
持有第二級毒品者，處二年以下有期徒刑、拘役或新臺幣三萬元
以下罰金。
持有專供製造或施用第一、二級毒品之器具者，處一年以下有期
徒刑、拘役或新臺幣一萬元以下罰金。
